ACORDAO-COMPLETO-2519482

ACÓRDÃO 2801/2021 ATA 46/2021 - PLENÁRIO

VISTOS, relatados e discutidos estes autos que tratam de solicitação encaminhada pela Comissão Parlamentar de Inquérito da Pandemia da Covid-19 (CPIPANDEMIA) , solicitando a realização de auditoria para avaliar a execução orçamentária, no âmbito da Secretaria Especial de Saúde Indígena (Sesai) , para o enfrentamento da pandemia da Covid-19 durante o período de fevereiro de 2020 a julho de 2021, confrontando-a com o planejamento publicado e homologado, seja no âmbito da ADPF-709 ou do Ministério da Saúde; 
ACORDAM os Ministros do Tribunal de Contas da União, reunidos em Sessão de Plenário, ante as razões expostas pelo Relator, em:
9.1. prorrogar, com fulcro no art. 15, § 2º, da Resolução TCU 215/2008, por 60 (sessenta) dias o prazo para atendimento da presente solicitação; e
9.2. comunicar o Senado Federal da presente deliberação.

Solicitação de prorrogação de prazo para finalização da auditoria determinada por este Tribunal, em atendimento à solicitação da CPI da PANDEMIA.

Secretaria Especial de Saúde Indígena (Sesai).

3. Interessada: Comissão Parlamentar de Inquérito do enfrentamento da Pandemia de Covid-19 (CPIPANDEMIA).

13.1. Ministros presentes: Ana Arraes (Presidente), Walton Alencar Rodrigues, Augusto Nardes, Raimundo Carreiro, Bruno Dantas, Vital do Rêgo (Relator) e Jorge Oliveira.
13.2. Ministros-Substitutos convocados: Augusto Sherman Cavalcanti e Marcos Bemquerer Costa.
13.3. Ministro-Substituto presente: André Luís de Carvalho.

ACORDAO-COMPLETO-2526884

Acórdão 474/2022 - Plenário

VITAL DO RÊGO

Trata-se de solicitação encaminhada pelo Exmo. Sr. Senador Omar Aziz, presidente da Comissão Parlamentar de Inquérito criada para apurar as ações e omissões do Governo Federal no enfrentamento da Pandemia de Covid-19 (CPIPANDEMIA) , por meio do qual requer a realização de auditoria para avaliar a execução orçamentária, no âmbito da Secretaria Especial de Saúde Indígena (Sesai) , para o enfrentamento da pandemia da Covid-19 durante o período de fevereiro de 2020 a julho de 2021, confrontando-a com o planejamento publicado e homologado, seja no âmbito da ADPF-709 ou do Ministério da Saúde.
2. No âmbito da Secretaria de Controle Externo da Saúde (SecexSaúde) , foi elaborada a instrução à peça 16, a seguir transcrita com os ajustes de forma pertinentes, cujo encaminhamento foi encampado pelos dirigentes da unidade (peças 17/18) :
 (...) 
3.	O Acórdão 2170/2021-TCU-Plenário, de relatoria do Ministro Vital do Rêgo, conheceu da solicitação e autorizou a realização de fiscalização na modalidade Auditoria de Conformidade, nos termos do art. 71, incisos IV e VII, da CF/1988, c/c o art. 38, incisos I e II, da Lei 8.443/1992, junto ao Ministério da Saúde e à Secretaria Especial de Saúde Indígena.
4.	Em cumprimento ao aresto supracitado, foi autuado o processo TC Processo 039.729/2021-4, o qual encontra-se ainda em execução, aguardando-se o envio de respostas da Sesai às requisições feitas pela equipe de fiscalização. Destaca-se que a unidade jurisdicionada solicitou dilação de prazo de trinta dias para envio das demais informações requisitadas (peças 7 e 9 do TC Processo 039.729/2021-4) .
5. 	Destaca-se que, em 3/11/2021, foi realizada reunião entre a equipe de auditoria e autoridades e servidores da Sesai. Na oportunidade, o Secretário da unidade jurisdicionada reportou que a demora no atendimento da requisição se devia à necessidade de angariar informações suficientes a fim de que não se incorresse em uma resposta incompleta, a qual poderia levar a conclusões inadequadas.
6.	Registra-se que a Resolução TCU 215/2008, que dispõe sobre o tratamento de solicitações do Congresso Nacional, estabelece em seu art. 15, § 2º, que os prazos estabelecidos naquele artigo podem ser prorrogados, uma única vez, pelo Plenário, por até metade do inicialmente fixado.
7.	Desta forma, a soma do prazo inicial de trinta dias e a eventual prorrogação por mais quinze dias totalizaria um período de quarenta e cinco dias para a realização da presente fiscalização. Ressalta-se que a referida CPI encerrou os seus trabalhos em 26/10/2011, sendo o relatório final da Comissão aprovado naquela data, conforme notícia do sítio eletrônico do Senado Federal (https://www12.senado.leg.br/noticias/materias/2021/10/27/26/apos-seis-meses-cpi-da-pandemia-e-encerrada-com-80-pedidos-de-indiciamento, acessado em 9/11/2021 às 11:12) .
8.	Dessa maneira, a conclusão do relatório de auditoria a ser redigido por esta unidade seria posterior à conclusão da CPI, não sendo possível agregar ao relatório da CPI as conclusões a serem feitas por este Tribunal. No entanto, considerando não somente o escopo do trabalho, mas também as limitações encontradas, cabe destacar que o prazo de quarenta e cinco dias não se configura como suficiente para atender de forma integral a solicitação do Congresso Nacional, fazendo-se mister ponderar entre a desejada tempestividade do relatório em face da sua necessária adequação frente às normas de auditoria deste Tribunal.
9.	Nesse sentido, convém rememorar que fora pleiteada a realização de auditoria da execução orçamentária no âmbito da Sesai, órgão com dezenas de unidades descentralizadas, durante o período de fevereiro de 2020 a julho de 2021, com ênfase às eventuais transferências de recursos da Saúde Indígena para o Ministério da Defesa.
10.	Além disso, destaca-se a disposição presente no art. 15, II, da Resolução TCU 215/2008 de que o Tribunal deve atender integralmente a solicitação do Congresso Nacional em até cento e oitenta dias, quando se tratar de solicitação de fiscalização, salvo se prazo distinto houver sido fixado pelo colegiado solicitante ou sido acordado na forma do art. 12 daquela Resolução.
11. Nesse contexto, e considerando que o prazo estipulado para a conclusão dos trabalhos se encerrou em 23/10/2021 (trinta dias após a autuação deste TC) , faz-se necessária a sua prorrogação, nos termos do art. 15, § 2º, da Resolução-TCU 215/2008, por mais sessenta dias para a finalização da adequada instrução processual do TC Processo 039.729/2021-4 e atendimento pleno da solicitação.
12.	Ante o exposto, submetem-se os autos à consideração superior, propondo:
	I - prorrogar por sessenta dias o prazo para atendimento da presente solicitação do Congresso Nacional, com fulcro no art. 15, § 2º, da Resolução TCU 215/2008; e
	II - comunicar ao Senado Federal, a deliberação que vier a ser proferida, nos termos do art. 15, § 3º, da Resolução TCU 215/2008
	É o relatório.

não há

Não atuou.

SOLICITAÇÃO DA CPIPANDEMIA. AVALIAÇÃO DA EXECUÇÃO ORÇAMENTÁRIA PARA O ENFRENTAMENTO DA PANDEMIA DA COVID-19 DURANTE O PERÍODO DE FEVEREIRO DE 2020 A JULHO DE 2021. PEDIDO DE PRORROGAÇÃO DE PRAZO PARA ´TÉRMINO DA AUDITORIA. DEFERIMENTO.

SOLICITAÇÃO DO CONGRESSO NACIONAL (SCN)

Secretaria de Controle Externo da Saúde (SecexSaúde).

Em exame, solicitação encaminhada pela Comissão Parlamentar de Inquérito da Pandemia da Covid-19 (CPIPANDEMIA) , solicitando a realização de auditoria para avaliar a execução orçamentária, no âmbito da Secretaria Especial de Saúde Indígena (Sesai) , para o enfrentamento da pandemia da Covid-19 durante o período de fevereiro de 2020 a julho de 2021, confrontando-a com o planejamento publicado e homologado, seja no âmbito da ADPF-709 ou do Ministério da Saúde.
Por meio do Acórdão 2170/2021-TCU-Plenário, a solicitação foi conhecida, tendo sido autorizada a realização de fiscalização na modalidade Auditoria de Conformidade. Para consecução dos trabalhos, foi autuado o TC Processo 039.729/2021-4.
 A auditoria se encontra em execução, em fase de atendimento das requisições da equipe de fiscalização, tendo a unidade jurisdicionada solicitado dilação de prazo de trinta dias. A referida equipe reporta que, em reunião realizada com autoridades e servidores da Secretaria Especial de Saúde Indígena (Sesai) , foi informado que a demora no atendimento da requisição se devia à necessidade de angariar informações suficientes a fim de que não se incorresse em uma resposta incompleta, a qual poderia levar a conclusões inadequadas.
Desta forma, considerando que o prazo estipulado para a conclusão dos trabalhos se encerrou em 23/10/2021, a unidade técnica solicita a prorrogação, nos termos do art. 15, § 2º, da Resolução-TCU 215/2008, por mais sessenta dias para a finalização da adequada instrução processual do TC Processo 039.729/2021-4 e atendimento pleno da solicitação.
Manifesto-me pelo deferimento da solicitação do órgão instrutivo, para que os resultados entregues ao Congresso Nacional tenham a robustez necessária. Friso que os trabalhos fiscalizatórios envolvem dezenas de unidades descentralizadas, com ênfase em eventuais transferências de recursos da Saúde Indígena para o Ministério da Defesa, o que, por si só, já evidencia o porte e as dificuldades da auditoria que está sendo realizada.
Registro que, apesar de a CPI solicitante já ter encerrado seus trabalhos, com o relatório final já aprovado, as conclusões advindas dos trabalhos deste Tribunal trarão relevante conhecimento do cenário auditado que poderão subsidiar o Senado Federal em suas funções legais e regimentais.
	Ante o exposto, voto para que o Tribunal de Contas da União aprove o acórdão que submeto a este Colegiado.
TCU, Sala das Sessões, em 24 de novembro de 2021.
Ministro VITAL DO RÊGO 
Relator